臺灣高雄地方法院刑事判決　　　　　　　96年度訴字第3387號
公　訴　人　臺灣高雄地方法院檢察署檢察官
被　　　告　乙○○
　　　　　　　　　　（
上列被告因毒品危害防制條例案件，經檢察官提起公訴（96年度
毒偵字第6499號、第6600號），本院以簡式審判程序判決如下：
    主  文
乙○○施用第一級毒品，累犯，處有期徒刑捌月，扣案包裝海洛
因之殘渣袋壹只，沒收銷燬之；又施用第一級毒品，累犯，處有
期徒刑捌月，扣案之第一級毒品海洛因壹包（含包裝袋，檢驗後
淨重零點零壹肆公克），沒收銷燬之；注射針筒、分裝勺各壹支
，均沒收。應執行有期徒刑壹年，扣案之第一級毒品海洛因壹包
（含包裝袋，檢驗後淨重零點零壹肆公克）、包裝海洛因之殘渣
袋壹只，均沒收銷燬之；注射針筒、分裝勺各壹支，均沒收。
    事  實
一、乙○○(1)前因施用毒品案件，經本院以91年度毒聲字第2031
    號裁定令入戒治處所施以強制戒治，嗣於民國92年12月25日
    強制戒治執行完畢釋放；(2)又因施用毒品，經本院以91年度
    訴字第1692號判處有期徒刑1 年確定，於93年12月16日縮刑
    期滿執行完畢。
二、詎仍不知悔改，於前述強制戒治執行完畢釋放後5 年內，復
    基於施用第一級毒品海洛因之犯意，自96年7 月初某日起，
    至同年7 月14日20時許止，在高雄縣林園鄉某處之公園廁所
    內，以2 天施打第一級毒品海洛因1 次之頻率，接續施用第
    一級毒品海洛因多次。嗣於96年7 月15日21時許，其行經高
    雄市○○區○○路與政德路口時，因形跡可疑為警盤查查獲
    ，並當場扣得其所持有之海洛因一包（含包裝袋，檢驗前淨
    重0.022 公克；檢驗後檢體用罄），且經警採尿送驗；又自
    該次為警查獲後，至同年7 月19日20時止，另基於施用第一
    級毒品海洛因之犯意，在上開處所，以2 天施打第一級毒品
    海洛因1 次之頻率，接續施用第一級毒品海洛因多次；嗣於
    96年7 月20日中午12時30分許，在高雄縣林園鄉○○路○段
    184 號前，為警攔檢查獲，並扣得其所有之注射針筒、分裝
    勺各1 支與海洛因1 包（含包裝袋，檢驗前淨重0.022 公克
    ，檢驗後淨重0.014 公克），並採尿送驗後，上開2 次檢驗
    結果均呈嗎啡之陽性反應，而查悉上情。
三、案經高雄市政府警察局左營及小港分局報告臺灣高雄地方法
    院檢察署檢察官偵查起訴。
    理  由
一、被告乙○○所犯係死刑、無期徒刑、最輕本刑為3 年以上有
    期徒刑以外之罪，其於準備程序中就前揭被訴事實為有罪之
    陳述，經受命法官告知簡式審判程序之旨，並聽取其與公訴
    人之意見後，本院合議庭認為適宜由受命法官獨任進行簡式
    審判程序，爰依刑事訴訟法第273 條之1 第1 項規定，裁定
    由受命法官獨任進行簡式審判程序，合先敘明。
二、上揭事實，業據被告於審理時坦承不諱，且被告為警所採之
    尿液，經送高雄市立凱旋醫院檢驗結果，確呈嗎啡陽性反應
    ，有該醫院96年7 月24日、96年7 月31日濫用藥物尿液檢驗
    報告（檢體編號：C239號、J261號）、查獲煙毒案件尿液送
    驗代碼- 姓名對照管制表各2 紙在卷可稽；而扣案之白色粉
    末2 包（均含包裝袋，其中1 包檢驗前淨重0.022 公克，檢
    驗後檢體用罄；另1 包檢驗前淨重0.022 公克，檢驗後淨重
    0.014 公克），經送驗後，確含有海洛因成分，亦有高雄市
    立凱旋醫院96年8 月13日、96年9 月11日濫用藥物成品檢驗
    鑑定書2 紙在卷可參，另有注射針筒、分裝勺各1 支扣案可
    資佐證。足徵被告之自白與事實相符，堪以採信。是本案事
    證明確，被告施用第一級毒品海洛因之犯行，洵堪認定。
三、按觀察、勒戒或強制戒治執行完畢釋放後，5 年內再犯毒品
    危害防制條例第10條施用毒品之罪者，應依法追訴，毒品危
    害防制條例第23條第2 項定有明文。本件被告因施用毒品案
    件，經本院以91年度毒聲字第2031號裁定令入戒治處所施以
    強制戒治，嗣於92年12月25日強制戒治執行完畢釋放等情，
    有臺灣高等法院被告前案紀錄1 份在卷可參。是被告於上開
    強制戒治執行完畢釋放後，5 年內再犯本件施用第一級毒品
    海洛因罪行，依前開法條之規定，應依法追訴，本院自得依
    法論罪科刑。
四、核被告所為，係犯毒品危害防制條例第10條第1 項之施用第
    一級毒品罪。其多次持有第一級毒品之低度行為，分別為其
    施用之高度行為所吸收，均不另論罪。又被告於本院審理中
    自陳於上開期間在前揭地點，以平均2 日施用1 次之頻率，
    施用第一級毒品海洛因，次數頻繁，足見其毒癮匪淺，已具
    相當之成癮性及施用毒品之習慣性，是其所為多次施用毒品
    之犯行，主觀上均係要滿足其毒癮，顯係基於單一之犯罪意
    思，客觀上無論犯罪時間、次數、場所均密接相連，應認構
    成接續犯，自應論以一罪，檢察官認被告施用海洛因犯行係
    集合犯，容有誤會，併予說明。另其前後2 次為警查獲，且
    各次為警查獲時，均為警扣得毒品海洛因或施用毒品之器具
    ，顯見被告第1 次為警查獲後，係另行起意再購買毒品供己
    施用，此情亦據被告於本院審理中供承明確（見本院卷第10
    2 頁），是認被告於96年7 月初某日起至同年月14日20時許
    止及自該次為警查獲後，犯意自已中斷，再另行起意施用毒
    品海洛因至同年7 月19日20時止，2 段期間內施用毒品之行
    為犯意各別，行為互殊，應予分論併罰（最高法院96年度第
    9 次刑事庭會議決議參照）。起訴書雖未就被告於第1 次為
    警查獲後，至同年7 月19日20時間，以2 天1 次之頻率接續
    施用毒品海洛因之犯行於犯罪事實欄中敘明，惟該部分與已
    敘及部分，有接續犯之實質上一罪關係，為起訴效力所及，
    本院自應併予審理。又被告有事實欄所載之前科紀錄，甫於
    93年12月16日縮刑期滿執行完畢之情，有上開前案紀錄表1
    份在卷可憑，其於刑之執行完畢後，5 年內故意再犯本件有
    期徒刑以上之上開2 罪，均為累犯，皆應加重其刑。爰審酌
    被告前因施用毒品案件，經施以強制戒治及遭法院判處罪刑
    並執行完畢後，仍未能徹底戒絕毒品，再犯本件施用毒品犯
    行，足見其戒絕毒癮之意志不堅，未能體悟施用毒品對自己
    、家人造成之傷害及社會之負擔，惟念其犯後坦承犯行，態
    度良好，及施用毒品乃戕害自身健康，尚未直接危害他人，
    反社會性不高等一切情狀，分別量處如主文所示之刑，並定
    其應執行刑，以資懲儆。
五、末以，扣案之白色粉末2 包經送驗結果，確均含第一級毒品
    海洛因成分，業已認明如前，應依毒品危害防制條例第18條
    第1 項前段規定沒收銷燬之（惟其中1 包檢驗後檢體既已用
    罄，自無再就扣案之毒品為沒收銷燬宣告之必要），又因毒
    品鑑驗一般係以傾倒之方式，將包裝袋內之第一級毒品海洛
    因倒出而與包裝袋分離而稱重，必要時，輔以刮杓刮取袋內
    粉末，然無論依何種方式分離，包裝袋內均有極微量之第一
    級毒品海洛因殘留，此業經法務部調查局以93年3 月19日調
    科壹字第09300113060 函釋在案，此為本院職務上已知之事
    實，是足認前開空包裝袋，其內均含有極微量第一級毒品海
    洛因殘留而無法析離，應整體視為查獲之第一級毒品海洛因
    ，俱應依毒品危害防制條例第18條第1 項前段之規定，不問
    屬於犯人與否，均沒收銷燬之；至送鑑耗損之海洛因粉末既
    已滅失，自無庸再予宣告沒收銷燬之必要；此外，扣案之注
    射針筒、分裝勺各1 支均屬被告所有，且為供本件犯罪所用
    之物，業據被告供承在卷（見本院卷第101 、102 頁），爰
    依刑法第38條第1 項第2 款，併予宣告沒收。
據上論斷，應依刑事訴訟法第273 條之1 第1 項、第299 條第1
項前段，毒品危害防制條例第10條第1 項、第18條第1 項前段，
刑法第11條、第47條第1 項、第51條第5 款、第38條第1 項第2
款，判決如主文。
本案經檢察官甲○○到庭執行職務。
中　　華　　民　　國　　96　　年　　12　　月　　27　　日
                  刑事第十四庭  法　官  鄭凱文
以上正本證明與原本無異。
如不服本判決應於收受本判決後10日內向本院提出上訴書狀，並
應敘述具體理由，如未敘述上訴理由者，應於上訴期間屆滿後20
日內補提理由書狀於本院（均須按他造當事人之人數附繕本）「
切勿逕送上級法院」。
中　　華　　民　　國　　96　　年　　12　　月　　28　　日
                                書記官  林慧芬
附錄本案論罪法條：
毒品危害防制條例第10條第1 項
施用第一級毒品者，處6 月以上5 年以下有期徒刑。
